【裁判字號】    89,訴,249
【裁判日期】    890510
【裁判案由】    違反電業法
【裁判全文】
臺灣彰化地方法院刑事判決                          八十九年度訴字第二四九號
    公  訴  人  臺灣彰化地方法院檢察署檢察官
    被      告  丙○○
    選任辯護人  楊錫楨律師
右列被告因違反電業法案件，經檢察官聲請簡易決處刑（八十八年度偵字第一０六一
九號），本院員林簡易庭認宜以通常程序審理而移送，本院判決處如左：
    主      文
丙○○共同損壞公務員職務上委託第三人掌管之文書，處有期徒刑月，緩刑貳年。
    事      實
一、丙○○係位於彰化縣埔鹽鄉○○村○○路五二之二四號豐盛西點麵包店工廠之實
    際負責人，因該麵包店工廠用電頗大，為圖節省開銷，竟萌為自已不法所有之意
    圖，於民國八十七年底至八十八年初間之某日，映請知情且具改裝電錶能力之人
    ，於前開豐盛西點麵包店工廠外，將電錶外箱由乙○○○○司所置之封印鎖編號
    Ｅ0000000、Ｅ0000000及箱內瓦時計之電錶封印Ｅ000000
    0、乏時計之電錶端子蓋封印Ｅ0000000等撬開損壞，並改動電錶內部計
    度齒輪，致使前開電錶計度失真，進而竊取乙○○○○司之電力使用，嗣乙○○
    ○○司彰化營業處稽查人員，依電腦分析發覺有異，於八十八年十一月九日前往
    上開麵包店之查看電錶箱，始悉上情。
二、案經彰化縣警察局溪湖分局報請臺灣彰化地方法院檢察署檢察官聲請簡易判決處
    刑後，由本院員林簡易庭移送。
    理      由
一、訊據被告丙○○矢口否認前開損壞乙○○○○司所設置之封印，並改動電錶內之
    齒輪，使之計度失真，進而竊取電力之犯行，並辯稱：伊從未更改電錶齒輪，並
    竊取電力使用之行為云云。惟查：位於彰化縣埔鹽鄉○○村○○路五二之二四號
    豐盛西點麵包店工廠外，由乙○○○○司所置之封印鎖編號Ｅ0000000、
    Ｅ0000000之電錶箱（箱內瓦時計之電錶封印Ｅ0000000、乏時計
    之電錶端子蓋封印Ｅ0000000），係被告丙○○所實際經營之豐盛西點麵
    包店在使用，此業據被告丙○○供明在卷，而前開電錶外箱之封印、箱內瓦時計
    電錶之封印及乏時計電錶端子蓋封印Ｅ0000000均遭撬開損壞，電錶之齒
    輪受改動，致使用電力計度失真（即使用多，而顯示度數少），經電腦分析發覺
    有異，於八十八年十一月九日經乙○○○○司人員前往上開麵包店之查看電錶箱
    ，上情方遭揭露及依資料只可推出八十八年十一月九日前一年內，前開電錶計度
    有失真等情，業據證人即乙○○○○司稽查人員甲○○於警訊、偵查時及本院到
    庭結證屬實，並有用電實地調查書一紙及現場照片三幀附卷可稽。況本院為求慎
    重，特要求乙○○○○司人員攜帶正常之電錶比對前開麵包店外電箱內之電錶以
    明真相，發現正常之電錶其外有封印，且其內齒輪有二枚，上大而下小，而前開
    箱內瓦時計之電錶、乏時計之電錶，非但外表無封印，且其內二枚齒輪，均係上
    小下大，有本院斟驗筆錄及照片三幀在卷可證，顯示被告被告丙○○辯伊未以改
    動電錶齒輪，使之計度失真，進而竊取電力云云，係悖於事實之詞，再者，前開
    損壞封印，改動電錶齒輪之行為，係需專業技術，被告丙○○是從事麵包製造業
    者，其本身當無此技能，故件當係其僱請知情之且具有改裝電錶能力之人所為，
    綜上，本件事證已臻明確，被告丙○○之犯行，洵堪認定。
二、按乙○○○○司在用戶電錶外箱及電上所裝置之封印，既用以證明為電力公司所
    加封，即與刑法第二百二十條所稱足以為表示其用意之證明者相當，自應以文書
    論，故核被告丙○○所為，係犯電業法一百零六條第三款之罪及刑法第一百三十
    八條之罪，二罪間有方法結果之關係，依牽連犯之規定，當從一重之刑法第一百
    三十八條處斷。公訴人就前開犯行，漏論刑法第一百三十八條之罪，係屬誤會，
    附此說明。被告丙○○與具改裝電錶能力之不詳姓名人士，就前開犯行，有犯意
    之聯絡及行為之分擔，為共同正犯。爰審酌被告丙○○犯罪之動機、目的、手段
    、所生危害及犯罪後之態度等一切情狀，量處如主文所示之刑。查被告葉慶有前
    未曾受有期徒刑以上刑之宣告，此有臺灣彰化地方法院檢察署刑案資料查註紀錄
    表一紙在卷可稽，其經此教訓，應知警惕而無再犯之虞，所宣告之刑，認以暫不
    執行為適當，併予宣告緩刑二年，以勵自新。
據上論斷，應依刑事訴訟法第二百九十九條第一項前段，電業法第一百零六條第三款
、刑法第二十八條、第五十五條、第一百三十八條、第七十四條第一款、罰金罰鍰提
高標準條例第一條前段，判決如主文。
中      華      民      國      八十九      年      五      月    十    日
                                        臺灣彰化地方法院刑事第三庭
                            法      官  洪  志  賢
右正本證明與原本無異。
如不服本判決，應於判決送達後十日內，向本院提出上訴狀（須附繕本）。
告訴人或被害人對於判決如有不服具備理由請求檢察官上訴者，其上訴期間之計算係
以檢察官收受判決正本之日期為準。
                                            法院書記官  邱  柏  滄
中      華      民      國      八十九      年      五      月    十七  日
電業法第一百零六條
有左列行為之一者為竊電，處五年以下有期徒刑、拘役或五百元以下罰金：
一、未經電業供電而在其供電線路上私接電線者。
二、繞越電度表或其他計電器，損壞或改動表外之線路者。
三、損壞或改變電度表、無效電力計、其他計電器之構造，或以其他方法使其失效不
準者。
四、在電價較低之線路上，私接電價較高之電器者。
五、包燈用戶，在原定電燈盞數及瓦特數以外，私自增加盞數或瓦特數者。
刑法第一百三十八條
毀棄、損壞或隱匿公務員職務上掌管或委託第三人掌管之文書、圖畫、物品，或致令
不堪用者，處五年以下有期徒刑。


司法院資訊處製作；財團法人民間司法改革基金會備份。
